【裁判字號】    97,交上易,645
【裁判日期】    970521
【裁判案由】    過失傷害
【裁判全文】
臺灣高等法院臺中分院刑事判決       97年度交上易字第645號
上  訴  人  臺灣臺中地方法院檢察署檢察官
上  訴  人
即  被  告  乙○○
上列上訴人因被告過失傷害案件，不服臺灣臺中地方法院97年度
交易字第2號，中華民國97年2月4日第一審判決（起訴案號：臺
灣臺中地方法院檢察署96年度偵字第24364號），提起上訴，本
院判決如下：
    主  文
上訴駁回。
乙○○緩刑貳年。
    事實及理由
一、本案經本院審理結果，認第一審判決認事用法及量刑均無不
    當，應予維持，並引用第一審判決書記載之事實、證據及理
    由（如附件）。
二、檢察官據告訴人甲○○請求上訴意旨略以：被告犯後飾詞卸
    責，迄一審終結前未與告訴人就損害賠償達成和解，原審僅
    量處拘役50日，減為拘役25日，與被告所犯刑責難謂相當，
    無法發揮刑法懲戒教化功能，顯有輕縱之虞等語。被告乙○
    ○上訴意旨略以：當時伊已下車站在地面轉身在拿車內的東
    西，上半身在車內，下半身在車外，車門雖未關上，但本件
    伊並無過失云云。經查：(一)被告於案發後業於員警處理交
    通事故談話紀錄表中供承：「我當時駕駛PD-1836號自小客
    車停放於肇事地點，要開啟左前車門準備下車，當我開啟車
    門時，後方剛好有乙部機車行駛過來，與我的車門發生碰撞
    倒地。‥‥（問：當時發現對造車輛時雙方相距約幾公尺？
    採取何種反應措施？）我停放於肇事地點準備下車，沒有看
    到後方來車」等語（警卷第12頁），並據告訴人甲○○於員
    警處理交通事故談話紀錄表中供稱：「我當時騎MW3-683號
    重機車沿宜福街北向南行駛至肇事地點，有乙部PO-1836號
    自小客車忽然開啟車門碰到我的右腳，致我人車倒地受傷。
    ‥‥（問：當時發現對造車輛時雙方相距約幾公尺？採取何
    種反應措施？）我有看到對方車輛，但不曉得對方車輛會忽
    然開門。‥‥（問：車輛第1次撞擊部位？）碰到我右腳」
    等語（警卷第13頁），於其嗣後在警詢、偵訊及原審之指述
    前後一致。倘告訴人騎乘機車經過該處，被告並非突然開啟
    車門下車，且告訴人當時人車均未與被告小客車有何擦撞，
    則被告何以於96年3月24日肇事當日之警處理道路交通談話
    紀錄表中供稱「當時係開啟車門要下車，剛好後方機車行駛
    過來與我車門發生碰撞。」而於事隔近半年之96年9月21日
    警詢起，始改口辯稱：告訴人不知為何人車滑倒在地云云，
    及於原審及本院辯稱：對自己小客車車門有無與告訴人所騎
    機車發生碰撞之事不知情云云，實難採信。(二)次按刑之量
    定係事實審法院得予自由裁量之事項，若其未有逾越法定刑
    之範圍，且亦非明顯違背正義者，即不得遽指為違法（最高
    法院76年度台上字第4984號判決要旨參照）。查原審以被告
    肇事後，在警員發覺上開犯行前，即向到場處理之臺中縣霧
    峰分局太平交通隊員警林明憲供陳述肇事經過等情，有道路
    交通事故談話紀錄表在卷可佐，核符自首規定，並審酌被告
    過失程度，告訴人所受傷勢，被告於肇事後立即送告訴人就
    醫，然迄未與告訴人達成民事和解，暨其犯罪後態度等一切
    情狀，量處拘役50日，並依中華民國96年罪犯減刑條例規定
    減為拘役25日，並諭知易科罰金之折算標準，核其量刑並未
    逾法定刑度，亦無明顯失衡情形。檢察官上訴意旨略以原審
    量刑偏輕等語，被告上訴意旨則以否認犯行，分別指摘原判
    決不當均無理由，應予駁回。查被告前未曾受任何有期徒刑
    以上刑之宣告，此有其刑案資料查註紀錄表可憑，其於本院
    審理中業與告訴人達成民事和解，獲告訴人原宥（參本院97
    年4月14日準備程序筆錄及第38頁卷附之和解筆錄），經此
    教訓，自當知所惕勉而無虞再犯，本院綜核各情認上開刑之
    宣告，已足策其自新，所宣告之刑，以暫不執行為適當，併
    依法諭知緩刑二年。
三、據上論斷，應依刑事訴訟法第373條、第368條，刑法第74條
    第1項第1款，判決如主文。
本案經檢察官丙○○到庭執行職務。
中    華    民    國    97    年    5     月    21    日
            刑事第十庭    審判長法  官  林  照  明
                                法  官  郭  瑞  祥
                                法  官  林  欽  章
上列正本證明與原本無異。
不得上訴。
                                書記官  許  哲  禎
中    華    民    國    97    年    5     月    23    日


司法院資訊處製作；財團法人民間司法改革基金會備份。
